SANTE PUBLIQUE ET HYGIENE
Archives départementales de l'Oise
Santé publique et hygiène
1804-1951
FRAD060_5M
Service des Archives Départementales de l'Oise
Cette sous-série comprend notamment les archives relatives au personnel médical, aux conseils et services d’hygiène, aux épidémies et maladies, aux vaccinations, à la répression des fraudes et à la police sanitaire ainsi qu’aux établissements insalubres. Cet inventaire comporte une table des matières.
Instrument de recherche accessible librement sur le site des Archives Départementales de l'Oise.
Noms géographiques:
Oise (France; Hauts-de-France); Clermont (France; Hauts-de-France; Oise); Beauvais (France; Hauts-de-France; Oise); Belgium
Sujets:
Vaccination; Santé publique; Hôpitaux -- Personnel médical; Epidémies; Choléra; Salubrité publique; Abattoirs; Logement insalubre; Mobilisation; Dentistes; Pharmacie; Infirmières; Médecins; Hôpitaux; Matériel médical
Titres:
Personnel médical; Conseils d'hygiène; Services d'hygiène; Etablissement médicaux; Pharmacies; Epidémies et maladies; Eaux et assainissement; Vaccinations; Répression des fraudes et police sanitaire; Logements et établissements insalubres; Hygiène et santé publique en Belgique
Genres documentaires:
statistique; diplôme; procès verbal; liste nominative; correspondance; rapport; registre; registre; inventaire; liste; programme; plan
Pour la période postérieure à 1940, les archives relatives aux installations classées pour la protection de l'environnement (établissements classés) au sein des archives de la préfecture.
- PERSONNEL MEDICAL, 5M
  - Défense Nationale
    - Défense nationale. - Organisation sanitaire en cas de mobilisation: correspondance sur l'exercice de la médecine en temps de guerre (remplacement des médecins mobilisés, etc) (1939-1940), organisation sanitaire en cas de guerre (personnes nécessaires pour assurer le service médical de la population civile, etc.), 1928-1940; Mp 5266
    - Défense nationale. - Organisation sanitaire en cas de mobilisation: instructions, tableaux des besoins matériels des services départementaux en temps de guerre., 1929-1939; Mp 5260
      Santé publique; Mobilisation
    - Défense nationale. - Organisation sanitaire en cas de mobilisation: recensement du personnel médical en vue de la défense nationale (arrondissements de Beauvais et Clermont)., 1929-1939; Mp 5256/1
    - Défense nationale. - Organisation sanitaire en cas de mobilisation: recensement du personnel médical en vue de la défense nationale (arrondissements de Compiègne et Senlis)., 1929-1939; Mp 5256/2
      Hôpitaux -- Personnel médical
    - Défense nationale. - Organisation sanitaire en cas de mobilisation: recensement des dentistes en vue de la défense nationale., 1930-1939; Mp 5257/1
      Dentistes
    - Défense nationale. - Organisation sanitaire en cas de mobilisation: recensement des pharmaciens en vue de la défense nationale., 1929-1939; Mp 5257/2
      Pharmacies
    - Défense nationale. - Organisation sanitaire en cas de mobilisation: recensement des infirmières de la Maison Interdépartementale de Clermont en vue de la défense nationale., 1937; Mp 5284/1
      Infirmières
    - Défense nationale. - Organisation sanitaire en cas de mobilisation: recensement des infirmières des autres établissements en vue de la défense nationale., 1937; Mp 5284/2
    - Défense nationale. - Organisation sanitaire en cas de mobilisation: recensement des infirmières des établissements médicaux autres que la Maison Interdépartementale de Clermont en vue de la défense nationale., 1935-1941; Mp 5257/3
    - Défense nationale. - Organisation sanitaire en cas de mobilisation: recensement des médecins en vue de la défense nationale., 1928-1932; Mp 5281/3
      Médecins
    - Défense nationale. - Organisation sanitaire en cas de mobilisation: inventaire du matériel médical dans les hôpitaux et hospices, le centre municipal d'hygiène de Creil et l'asile d'aliénés de Clermont, liste des besoins en produits médicamenteux du département de l'Oise., 1935; Mp 5261/1
      Hôpitaux; Matériel médical
    - Défense nationale. - Organisation sanitaire en cas de mobilisation: inventaires du matériel médical des offices d'hygiène sociale., 1935; Mp 5261/2
      Matériel médical; Santé publique
    - Défense nationale. - Organisation sanitaire en cas de mobilisation: plan de mise à l'abri et programme de repliement (1932, 1938), demandes de mises en affectation spéciale (affectation médicale) pour les soins aux populations civiles de médecins, pharmaciens et agents de désinfection mobilisés (1931-1940)., Mp 5281/1
      Mobilisation; Médecins; Pharmacie
    - Défense nationale. - Organisation sanitaire en cas de mobilisation: recensement du matériel, listes nominatives des médecins, pharmaciens et dentistes, tableaux des besoins en personnel et en matériel (1930-1938), instructions sur l'organisation du territoire en secteurs sanitaires (1929-1939), rapports sur l'organisation sanitaire du département (1929-1930), procès-verbaux de séances de la commission consultative départementale sur l'organisation sanitaire (1930)., Mp 5281/2
      Médecins; Pharmaciens; Dentistes; Matériel médical
    - Défense nationale. - Organisation sanitaire en cas de mobilisation: proposition d'organisation d'un poste de secours (1937), listes des industriels fabriquant des masques à gaz (1939), instructions pour l'emploi des masques à gaz (1939), prospectus sur les masques à gaz et autre matériel (1932-1939)., 1928-1939; Mp 5264